# 工商晚于申报

提问人：hong910ye 时间：2015-11-23 11:18:39
请教陈版主：某公司欲以 630 为基准人股改并申报新三板，但因资质问题， 630 先股改，并在 7 月份召开了创立大会。后以 930 数据申报，但是因为公司内部原因，， 11 月才取得股份公司营业执照，请问，申报报告是以有限公司还是股份公司描述？如果是股份公司描述，那么需要在历史沿革里说明股份公司设立的情况以及取得工商资料的情况，但是 930 的时候还没有新的工商营业执照号。如果是以有限公司描述的话，我们在出具的验资报告中已经说明了企业已将未分配利润转入了股本和资本公积，又会前后矛盾。请陈版主帮忙分析一下~

回答人：chenyiwei
由于 930 时点尚未取得变更后的股份公司营业执照，所以只能以原有限公司作为审计报告的致送对象，或者表述为“股份有限公司（筹）”。

提问人：hong910ye 时间：2015-11-23 19:27:20
那么原先做的未分配利润转入股本和资本公积的分录是否要冲回呢？附注中是否要描述股改的事项？

回答人：chenyiwei
不应冲回，因为截至 930 ，股改已完成，只是没有工商变更登记而已。